Minutes et répertoires du notaire Victor GOZZOLI, 29 janvier 1847 - 20 septembre 1879 (étude XXXVII)
Archives nationales
- Répertoire(s) de Victor GOZZOLI, 7 avril 1845 - 2 décembre 1879; MC/RE/XXXVII/35 - MC/RE/XXXVII/43
  - Répertoire. 1850, 1er mai - 1855, 8 mars, 1er mai 1850 - 8 mars 1855; MC/RE/XXXVII/36
    - Quittance, acompte sur paiement de maison, 5000 f sur 15000 f, Belleville (Paris) rue de Paris, 110., 15 mai 1851
      Domicile: Paris (Paris) rue de la Paix, 10.
      Or celle-ci est rattachée matériellement à un autre acte conservé dans les minutes de ce même notaire pour la période de novembre 1849 (la date exacte de l'autre acte est mentionnée dans la colonne 'minutes' du répertoire du notaire).
    - Succession, liquidation., 19 mai 1851
    - Succession, inventaire apres décès, continuation., 19 mai 1851
      Or celle-ci est rattachée matériellement à un autre acte conservé dans les minutes de ce même notaire pour la période de octobre 1849 (la date exacte de l'autre acte est mentionnée dans la colonne 'minutes' du répertoire du notaire).
    - Quittance, paiement de maison, 3000 f., 20 mai 1851
      Profession: plombier zingueur, Belleville (Paris).
      Profession: marchand de beurre, Paris (Paris).
      Domicile: Paris (Paris) rue des Piliers-des-Potiers-d'Etain 20
    - Prorogation., 22 mai 1851
      Nom, qualité: (Mme ou Mlle) Donoy, Melanie Amelie Marie.
      Domicile: Paris (Paris) rue du Faubourg-du-Temple, 17.
      Nom, qualité: (M.) Minet, Pierre Robert.
      Profession: ferblantier, Paris (Paris).
    - Succession, inventaire apres décès, continuation., 22 mai 1851
      Domicile: Belleville (Paris) rue de la Mare, 54
      Or celle-ci est rattachée matériellement à un autre acte conservé dans les minutes de ce même notaire pour la période de mai 1851 (la date exacte de l'autre acte est mentionnée dans la colonne 'minutes' du répertoire du notaire).
    - Quittance, solde de paiement de maison, 16000 f sur 32000 f, Belleville (Paris) rue de la Mare, 91., 23 mai 1851
      Nom, qualité: (M.) Legrand, Pierre Joseph Constant.
      Domicile: Paris (Paris) rue Beauregard, 24.
      Or celle-ci est rattachée matériellement à un autre acte conservé dans les minutes de ce même notaire pour la période de janvier 1850 (la date exacte de l'autre acte est mentionnée dans la colonne 'minutes' du répertoire du notaire).
    - Transport, acceptation., 25 mai 1851
      Nom, qualité: (M.) Desorme, Louis.
      Profession: artiste, Paris (Paris).
      Domicile: Paris (Paris) boulevard Saint-Martin, 5.
      Domicile: Paris (Paris) rue du Faubourg-Saint-Martin, 241.
      Domicile: Belleville (Paris) rue de Vincennes, 11.
      Domicile: Villette (la) (Paris) rue de Flandres, 134
    - Succession, notoriete., 26 mai 1851
      Nom, qualité: (Mme ou Mlle) Renon, Genevieve Antoinette.
      Domicile: Belleville (Paris) rue Saint-Denis.
      Nom, qualité: (M.) Damour, Jean Guillaume.
      Domicile: Belleville (Paris) rue Saint-Denis
    - Tutelle, compte, solde de compte de tutelle, 2959 f., 4 juin 1851
      Nom, qualité: (M.) Bart, Hippolyte.
      Relations: beau-père de l'intervenant 2.
      Relations: fille de l'intervenant 3, pupille de l'intervenant 1.
    - Prorogation, delai de remboursement de dette., 15 juin 1851
      Nom, qualité: (M.) Lenoir, Philippe Valentin.
      Domicile: Paris (Paris) rue du Ponceau, 1.
      Nom, qualité: (M.) Charvet, Jean.
      Profession: gendarme à pied, Paris (Paris).
      Domicile: Paris (Paris) rue Saint-Germain-des-Pres, 10 Bis
    - Sommation respectueuse., 17 juin 1851
    - Testament., 21 juin 1851
      Nom, qualité: (Mme ou Mlle) Irma, Marie Louise.
      Profession: charpentier, domestique, Belleville (Paris).
      Domicile: Belleville (Paris) rue des Couronnes, 41
    - Prorogation, delai de remboursement de créance, 2000 f., 21 juin 1851
      Nom, qualité: (M.) Jouanneaux, Francois.
      Domicile: Belleville (Paris) rue de Calais, 45.
      Nom, qualité: (M.) Bordier, Jacques Philippe.
      Domicile: Belleville (Paris) rue de Calais, 25
    - Ratification, vente de maisons, 281 m2, 82650 f, Paris (Paris) rue de Tracy, 9-12., 26 juin 1851
      Profession: capitaine d'artillerie, representant du peuple.
      Domicile: Paris (Paris) rue d'Anjou-Saint-Honore, 18
    - Statut, dépôt, creation de société, entreprise de vidanges, Chapelle (la) (Paris)., 27 juin 1851
      Nom, qualité: (M.) Hequet, Edouard Henri.
      Profession: entrepreneur de vidanges, la Villette (Paris).
      Domicile: Belleville (Paris) rue de Paris, 75
    - Succession, inventaire apres décès, continuation., 28 juin 1851
    - Vente, ratification, maison, 11000 f, Belleville (Paris) rue de la Villette, 40., 28 juin 1851
      Nom, qualité: (Mme ou Mlle) Siau, Josephine.
    - Affectation d'hypotheque., 30 juin 1851
      Nom, qualité: (M.) Coulon, Francois.
      Profession: fabricant de porcelaines, Belleville (Paris).
      Domicile: Belleville (Paris) rue des Couronnes, 66
    - Succession, inventaire apres décès, continuation., 30 juin 1851
    - Succession, inventaire apres décès, continuation., 4 juillet 1851
    - Quittance, paiement de créance sur adjudication de maison, 1200 f sur 71050 f, Paris (Paris) rue Saint-Quentin, 34 X rue Lafayette., 5 juillet 1851
      Nom, qualité: (M.) Leclerc, Michel Prudent.
      Domicile: Paris (Paris) rue la Fayette, 3.
      Domicile: Belleville (Paris) Chaussée de Menilmontant, 145
      Or celle-ci est rattachée matériellement à un autre acte conservé dans les minutes de ce même notaire pour la période de juin 1851 (la date exacte de l'autre acte est mentionnée dans la colonne 'minutes' du répertoire du notaire).
    - Succession, inventaire apres décès, continuation., 7 juillet 1851
      Domicile: Belleville (Paris) Chaussée de Menilmontant, 51
      Or celle-ci est rattachée matériellement à un autre acte conservé dans les minutes de ce même notaire pour la période de juillet 1851 (la date exacte de l'autre acte est mentionnée dans la colonne 'minutes' du répertoire du notaire).
    - Testament., 8 juillet 1851
      Nom, qualité: (Mme ou Mlle) Liori, Anne Francoise.
      Domicile: Belleville (Paris) rue du Pre, 6.
      Nom, qualité: (M.) Esnanet, Pierre Joseph.
    - Succession, inventaire apres décès, cloture., 14 juillet 1851
    - Succession, inventaire apres décès, continuation., 15 juillet 1851
    - Succession, inventaire apres décès, continuation., 16 juillet 1851
    - Succession, inventaire apres décès, cloture., 16 juillet 1851
    - Succession, inventaire apres décès, continuation., 17 juillet 1851
    - Quittance., 18 juillet 1851
      Domicile: Paris (Paris) rue des Couronnes, 66
    - Succession, inventaire apres décès, cloture., 18 juillet 1851
    - Quittance, solde sur remboursement de maison, 1 à, 2300 f sur 3500 f, Belleville (Paris) rue des Solitaires, 27., 19 juillet 1851
      Nom, qualité: (Mme ou Mlle) Duvac, Francoise Renee.
      Domicile: Belleville (Paris) rue des Solitaires, 27.
      Nom, qualité: (M.) Dorge, Charles Isidore.
      Nom, qualité: (Mme ou Mlle) Dorge, Adele Antoinette Francoise.
      Domicile: Charonne (Paris) rue de Paris, 7.
      Nom, qualité: (M.) Billard, Auguste.
      Nom, qualité: (M.) Laporte, Brutus.
      Domicile: Neuilly-sur-Seine (Hauts-de-Seine)
      Or celle-ci est rattachée matériellement à un autre acte conservé dans les minutes de ce même notaire pour la période de novembre 1850 (la date exacte de l'autre acte est mentionnée dans la colonne 'minutes' du répertoire du notaire).
    - Testament., 20 juillet 1851
      Nom, qualité: (Mme ou Mlle) Gayet, Caroline Marie Rose.
      Profession: ouvriere en modes, Paris (Paris).
      Domicile: Paris (Paris) rue du Faubourg-Montmartre, 21
    - Testament., 20 juillet 1851
      Nom, qualité: (Mme ou Mlle) Gayet, Jeanne Suzanne.
    - Succession, inventaire apres décès, continuation., 25 juillet 1851
    - Succession, inventaire apres décès, addition., 26 juillet 1851
      Nom, qualité: (M.) Sabatier, Jean Charles Alexandre Joseph.
    - Succession, inventaire apres décès, cloture., 26 juillet 1851
    - Prorogation, delai de remboursemenr de dette, 3336 f., 28 juillet 1851
      Domicile: Belleville (Paris) rue Fessart, 32.
      Nom, qualité: (M.) Millot, Pierre Francois Gabriel.
      Domicile: Belleville (Paris) rue de Paris, 131.
      Or celle-ci est rattachée matériellement à un autre acte conservé dans les minutes de ce même notaire pour la période de mai 1848 (la date exacte de l'autre acte est mentionnée dans la colonne 'minutes' du répertoire du notaire).
    - Succession, inventaire apres décès, cloture., 2 août 1851
    - Quittance, paiement de terrain, 1 à, 800 f, Belleville (Paris) route de Charonne., 4 août 1851
      Domicile: Belleville (Paris) rue Basse-Saint-Denis, 40.
    - Prorogation, delai de remboursement d'emprunt, 7000 f., 7 août 1851
      Nom, qualité: (M.) Bruneau, Innocent Henri.
      Nom, qualité: (M.) Chassaignon, Guillaume.
      Profession: bijoutier, Pre-Saint-Gervais (le) (Seine-Saint-Denis).
    - Succession, notoriete., 7 août 1851
    - Bail, ratification, maison, loyer 1400 f, Paris (Paris) rue Philippeaux, 6., 7 août 1851
      Nom, qualité: (Mme ou Mlle) Huchon, Eugenie Victoire.
      Nom, qualité: (M.) Pagnier, Charles (fils).
      Relations: locataire l'intervenant 03.
      Domicile: Paris (Paris) rue Philippeaux, 6
    - Proces-verbal d'enchères, vente, adjudication de pieces de terre, 17 à, 480 f, Pre-Saint-Gervais (le), pantin, charonne (93, 93, 75) les Gatines., 10 août 1851
      Nom, qualité: (M.) Auger, Denis Prudent.
      Domicile: Belleville (Paris) rue de Calais, 69.
      Nom, qualité: (M.) Usimier, Jean Claude.
      Nom, qualité: (M.) Fleury, Jean Baptiste Louis.
      Domicile: Belleville (Paris) rue des Rigoles, 47
      Or celle-ci est rattachée matériellement à un autre acte conservé dans les minutes de ce même notaire pour la période de mars 1850 (la date exacte de l'autre acte est mentionnée dans la colonne 'minutes' du répertoire du notaire).
    - Succession, inventaire apres décès, cloture., 11 août 1851
    - Quittance, solde de paiement de maison, 5090 f sur 61018 f, Belleville (Paris) rue des Pres, 24., 12 août 1851
      Nom, qualité: (Mme ou Mlle) Ducheme, Marthe Francoise.
      Domicile: Belleville (Paris) rue des Pres, 24.
      Or celle-ci est rattachée matériellement à un autre acte conservé dans les minutes de ce même notaire pour la période de septembre 1849 (la date exacte de l'autre acte est mentionnée dans la colonne 'minutes' du répertoire du notaire).
    - Quittance, remboursement d'emprunt, 1016 f., 12 août 1851
      Relations: veuve de l'intervenant 2, créancier(e) de l'intervenant 3, créancier(e) de l'intervenant 5.
      Nom, qualité: (Mme ou Mlle) Duchene, Marthe Francoise.
      Domicile: Charonne (Paris) avenue de Bagnolet, 22.
      Nom, qualité: (M.) Alain, Pascal Jules Adele.
    - Quittance, solde de paiement d'immeuble, 2000 f., 18 août 1851
      Nom, qualité: (M.) Dupuis, Gabriel.
      Nom, qualité: (M.) Carrette, Edme Francois Alexandre.
      Domicile: Paris (Paris) passage du Ponceau, Escalier B
    - Succession, inventaire apres décès, continuation., 22 août 1851
    - Quittance, reglement de dette, 23000 f., 26 août 1851
      Nom, qualité: (M.) Dubois, Nicolas Etienne.
      Domicile: Belleville (Paris) impasse du Bois, 4.
    - Transport, acceptation, créance, 3000 f., 28 août 1851
      Nom, qualité: (M.) Petit, Francois Pierre Honore.
      Domicile: Belleville (Paris) rue de Paris, 90.
      Relations: créancier(e) de l'intervenant 2, acheteur de l'intervenant 3.
      Nom, qualité: (M.) Barde, Blaise Eugene.
      Profession: marchand de denrees coloniales, Belleville (Paris).
      Domicile: Belleville (Paris) rue Napoleon, 19.
      Domicile: Belleville (Paris) rue de Paris, 76
    - Distribution, paiement de créances sur succession, 4477 f., 28 août 1851
      Relations: héritiers de l'intervenant 2, débiteurs de l'intervenant 3.
      Domicile: Belleville (Paris) rue de Romainville, 56.
      Nom, qualité: (personne morale) Sabatier (créanciers=.
      Relations: créanciers de l'intervenant 2
      Or celle-ci est rattachée matériellement à un autre acte conservé dans les minutes de ce même notaire pour la période de août 1851 (la date exacte de l'autre acte est mentionnée dans la colonne 'minutes' du répertoire du notaire).
    - Succession, inventaire apres décès, continuation., 29 août 1851
      Domicile: Charonne (Paris) rue des Amandiers, 4
    - Prorogation, delai de remboursement de créance, 4000 f., 1er septembre 1851
      Nom, qualité: (M.) Isnes, Thomas Melchior.
      Profession: tailleur d'habits, Romainville (Seine-Saint-Denis).
      Nom, qualité: (Mme ou Mlle) Lamotte, Claudine.
      Domicile: Belleville (Paris) rue de la Mare, 64.
      Nom, qualité: (M.) Doscat, Louis Francois.
      Or celle-ci est rattachée matériellement à un autre acte conservé dans les minutes de ce même notaire pour la période de août 1841 (la date exacte de l'autre acte est mentionnée dans la colonne 'minutes' du répertoire du notaire).
    - Quittance, solde de paiement de terrain, 3500 f sur 5400 f, Belleville (Paris) rue Saint-Fargeau., 3 septembre 1851
      Nom, qualité: (Mme ou Mlle) Marchand, Louise Eleonore.
      Domicile: Belleville (Paris) rue de la Villette, 68.
      Nom, qualité: (M.) Bordier, Michel Hubert.
      Or celle-ci est rattachée matériellement à un autre acte conservé dans les minutes de ce même notaire pour la période de juin 1846 (la date exacte de l'autre acte est mentionnée dans la colonne 'minutes' du répertoire du notaire).
    - Succession, inventaire apres décès, cloture., 4 septembre 1851
      Nom, qualité: (Mme ou Mlle) Cotelle, Julienne Euphrasine.
      Or celle-ci est rattachée matériellement à un autre acte conservé dans les minutes de ce même notaire pour la période de septembre 1851 (la date exacte de l'autre acte est mentionnée dans la colonne 'minutes' du répertoire du notaire).
    - Succession, dépôt de pieces, jugement d'homologation., 5 septembre 1851
      Nom, qualité: (M.) Alombert, Claude Jean Francois.
    - Ratification, vente de terrain en viager, rente 500 f, Pre-Saint-Gervais (le) (Seine-Saint-Denis)., 10 septembre 1851
      Nom, qualité: (M.) Mougin, Auguste.
      Nom, qualité: (M.) Menage, Henri Francois.
      Domicile: Belleville (Paris) rue de Paris, 47.
      Or celle-ci est rattachée matériellement à un autre acte conservé dans les minutes de ce même notaire pour la période de juillet 1847 (la date exacte de l'autre acte est mentionnée dans la colonne 'minutes' du répertoire du notaire).
    - Prorogation, delai de reglement de dette., 11 septembre 1851
      Nom, qualité: (personne morale) Lecornu (hoirs).
      Nom, qualité: (M.) Lecornu, Louis Gabriel.
    - Decharge., 15 septembre 1851
      Nom, qualité: (Mme ou Mlle) Prevost, Ursule.
      Domicile: Belleville (Paris) rue Saint-Laurent, 25.
      Nom, qualité: (M.) Lucien, Jean Baptiste Rene.
      Nom, qualité: (M.) Corneau, Maurice Magloire.
      Profession: clerc de notaire
    - Succession, inventaire apres décès, addition., 17 septembre 1851
    - Quittance, solde de paiement de propriété, 10 000 f sur 11 000 f, Belleville (Paris) rue des Bois, 24., 19 septembre 1851
      Nom, qualité: (M.) Barthelemy, Olympe.
      Domicile: Belleville (Paris) rue des Bois, 18 Bis.
      Domicile: Paris (Paris) rue Saint-Martin, 228
    - Quittance, paiement de maison, 82650 f, Paris (Paris) rue de Tracy, 9-11., 25 septembre 1851
      Nom, qualité: (M.) La Bonniere de Beaumont de, Gustave Auguste.
    - Succession, inventaire apres décès, cloture., 29 septembre 1851
    - Succession, dépôt de pieces., 5 octobre 1851
    - Succession, notoriete., 7 octobre 1851
      Nom, qualité: (M.) Larue, Jean Baptiste.
    - Quittance, paiement de terrain, 5 à, 3000 f, Belleville (Paris) Clos-Beauchamps., 7 octobre 1851
      Nom, qualité: (Mme ou Mlle) Lauzin, Adelaide Renee.
      Domicile: Paris (Paris) rue des Lombards, 47.
      Relations: épouse de l'intervenant 2, créancier(e) de l'intervenant 4.
      Nom, qualité: (M.) Thomas, Germain Jean Francois.
      Domicile: Paris (Paris) rue Saint-Martin, 279.
      Relations: créancier(e) de l'intervenant 4.
      Nom, qualité: (M.) Nicouin, Jean Barthelemy.
      Domicile: Paris (Paris) rue du Buisson-Saint-Louis, 24
      Or celle-ci est rattachée matériellement à un autre acte conservé dans les minutes de ce même notaire pour la période de juin 1840 (la date exacte de l'autre acte est mentionnée dans la colonne 'minutes' du répertoire du notaire).
    - Obligation, emprunt, 2000 f., 10 octobre 1851
      Nom, qualité: (M.) Lartisien, Etienne.
      Domicile: Belleville (Paris) impasse des Couronnes, 2
    - Quittance, solde de paiement de maison, 13000 f sur 40 000 f, Belleville (Paris) rue de Paris, 33., 16 octobre 1851
      Nom, qualité: (personne morale) Lauzin (hoirs).
    - Decharge, prise de possession de succession., 21 octobre 1851
      Nom, qualité: (Mme ou Mlle) Bataille, Antoinette.
      Domicile: Belleville (Paris) rue de l'Orillon, 48.
      Nom, qualité: (M.) David, Emile.
    - etablissement, propriété de terrain, 334 m2, Belleville (Paris) Petit-Bel-Air, les Montagnes-Francaises., 28 octobre 1851
      Nom, qualité: (M.) Jacmart, Pierre Alphonse.
      Or celle-ci est rattachée matériellement à un autre acte conservé dans les minutes de ce même notaire pour la période de octobre 1851 (la date exacte de l'autre acte est mentionnée dans la colonne 'minutes' du répertoire du notaire).
    - Succession, inventaire apres décès, cloture., 30 octobre 1851
    - Quittance, solde de paiement de maison, 2100 f sur 20 000 f, Belleville (Paris) passage des Champs, 23., 3 novembre 1851
      Nom, qualité: (M.) Duval, Pierre Andre.
      Domicile: Paris (Paris) rue de Bretagne, 58.
      Nom, qualité: (M.) Mailly, Jean Amedee.
      Domicile: Paris (Paris) rue Saint-Denis, 207
    - Tutelle, compte., 3 novembre 1851
    - Succession, dépôt de pieces., 11 novembre 1851
      Domicile: Belleville (Paris) boulevard de la Chopinette, 13
      Or celle-ci est rattachée matériellement à un autre acte conservé dans les minutes de ce même notaire pour la période de août 1849 (la date exacte de l'autre acte est mentionnée dans la colonne 'minutes' du répertoire du notaire).
    - Succession, inventaire apres décès, cloture., 14 novembre 1851
      Nom, qualité: (M.) Moiesset, Pierre.
    - Obligation, emprunt, 900 f., 23 novembre 1851
      Profession: employe, Paris.
      Domicile: Paris (Paris) rue Chauchat, 11.
      Nom, qualité: (M.) Henon, Philippe Valentin.
      Domicile: Paris (Paris) rue du Ponceau, 1
      Or celle-ci est rattachée matériellement à un autre acte conservé dans les minutes de ce même notaire pour la période de mai 1842 (la date exacte de l'autre acte est mentionnée dans la colonne 'minutes' du répertoire du notaire).
    - Bail, rectification., 29 novembre 1851
      Nom, qualité: (Mme ou Mlle) Lesaut, Marie Anne Anastasie.
      Nom, qualité: (M.) Duperrey, Ange Francois.
      Nom, qualité: (M.) Bertin, Louis Julien.
      Profession: tonnelier, Belleville (Paris).
      Domicile: Charonne (Paris) boulevard de Charonne, 25
    - Tutelle, compte, solde de compte, deficit, 11 f., 1er décembre 1851
      Domicile: Belleville (Paris) Chaussée de Menilmontant, rue des Amandiers, impasse Touzet.
      Domicile: Belleville (Paris) Chaussée de Menilmontant, rue des Amandiers, impasse Touzet
    - Tutelle, compte., 2 décembre 1851
      Relations: pupille de l'intervenant 1, fils de l'intervenant 3.
      Nom, qualité: (Mme ou Mlle) Jacquet, Marie Catherine Francoise.
      Or celle-ci est rattachée matériellement à un autre acte conservé dans les minutes de ce même notaire pour la période de novembre 1851 (la date exacte de l'autre acte est mentionnée dans la colonne 'minutes' du répertoire du notaire).
    - Prorogation., 8 décembre 1851
      Nom, qualité: (M.) Royer, Louis Alexis.
    - Succession, inventaire apres décès, cloture., 8 décembre 1851
      Nom, qualité: (M.) Dujoncquoy, Louis Armand Constant.
    - Succession, inventaire apres décès, cloture., 9 décembre 1851
      Or celle-ci est rattachée matériellement à un autre acte conservé dans les minutes de ce même notaire pour la période de décembre 1851 (la date exacte de l'autre acte est mentionnée dans la colonne 'minutes' du répertoire du notaire).
    - Quittance, solde de compte de tutelle apres reglement de droits successifs sur maisons, 490 f, Belleville (Paris) rue des Pavillons, 12., 11 décembre 1851
      Domicile: Belleville (Paris) rue de Paris, 154.
      Relations: père de l'intervenant 1, tuteur de l'intervenant 1
    - Succession, inventaire apres décès, continuation., 15 décembre 1851
    - Decharge., 16 décembre 1851
      Domicile: Paris (Paris) rue du Faubourg-Saint-Martin, 154
    - Succession, liquidation, addition., 18 décembre 1851
      Nom, qualité: (M.) Leclerc, Pierre.
      Domicile: Batignolles (les) (Paris).
      Nom, qualité: (Mme ou Mlle) Collard, Emilie Adelaide Victoire.
      Domicile: Batignolles (les) (Paris)
    - Succession, inventaire apres décès, continuation., 20 décembre 1851
      Domicile: Belleville (Paris) rue Constantine, 31
    - Succession, inventaire apres décès,, continuation., 22 décembre 1851
    - Quittance, liquidation de communaute., 22 décembre 1851
      Nom, qualité: (M.) Stremdoerfer, Jean.
      Nom, qualité: (Mme ou Mlle) Stremdoerfer, Josephine Victoire.
      Domicile: Paris (Paris) rue du Faubourg-du-Temple, 39.
      Nom, qualité: (M.) Lamotte, Henri Auguste.
      Domicile: Paris (Paris) rue du Faubourg-du-Temple, 39
    - Succession, inventaire apres décès, continuation., 24 décembre 1851
    - Succession, inventaire apres décès, continuation., 24 décembre 1851
    - Quittance, remboursement d'emprunt, 5000 f., 29 décembre 1851
      Nom, qualité: (M.) Devaux, Simeon Antoine.
      Domicile: Montlhery (Essonne).
      Profession: menuisier en batiment, Belleville (Paris).
      Domicile: Belleville (Paris) rue de Paris, 151.
    - Succession, inventaire apres décès, cloture., 29 décembre 1851
  - Répertoire. 1855, 8 mars - 1858, 15 février, 8 mars 1855 - 15 février 1858; MC/RE/XXXVII/37
  - Répertoire. 1858, 15 février - 1860, 9 juin, 15 février 1858 - 9 juin 1860; MC/RE/XXXVII/38
  - Répertoire. 1860, 9 juin - 1864, 15 octobre, 9 juin 1860 - 15 octobre 1864; MC/RE/XXXVII/39
  - Répertoire. 1864, 15 octobre - 1869, 15 mars, 15 octobre 1864 - 15 mars 1869; MC/RE/XXXVII/40
  - Répertoire. 1869, 15 mars - 1874, 18 février, 15 mars 1869 - 18 février 1874; MC/RE/XXXVII/41
  - Répertoire. 1874, 15 février - 1878, 2 octobre, 15 février 1874 - 2 octobre 1878; MC/RE/XXXVII/42
    - Consentement par Napoléon Victor Bessoneau, rue Saint Blaise, n° 69, au mariage de son fils Louis Alexandre Bessoneau, rue Clisson, n° 85, avec Joséphine Augustine Regnier, à Soupir (Aisne)., 1er juillet 1876
      Acte en brevet
      MC/RE/XXXVII/42
      Actes signalés par Thierry Boudignon, 2003-2012 (base de données migrée: voir contexte dans le Plan d’orientation général - Notaires de Paris, guides thématiques du Minutier).
      ratification; avis; Saint-Blaise (rue); Bessoneau, Louis Alexandre; Bessoneau, Napoléon Victor; Regnier, Joséphine Augustine
  - Répertoire. 1878, 2 octobre - 1879, 2 décembre, 2 octobre 1878 - 2 décembre 1879; MC/RE/XXXVII/43
    Répertoire des notaires Victor Gozzoli (2 octobre 1878 - 20 septembre 1879), Théophile Duhomet (20 septembre 1879 - 2 décembre 1882).